臺灣高等法院臺中分院刑事判決　　　　100年度上訴字第216號
上　訴　人
即　被　告　章金廖
上列上訴人因違反藥事法案件，不服臺灣臺中地方法院99年度訴
字第2796號中華民國99年12月30日第一審判決（起訴案號：臺灣
臺中地方法院檢察署99年度偵字第16797號），提起上訴，本院
判決如下：
    主  文
上訴駁回。
    理    由
一、按依刑事訴訟法第350條、第361條、第362條、第367條規定
    ，不服地方法院之第一審判決而上訴者，須提出上訴書狀，
    並應敘述具體理由，為上訴必備之程式；其所提出之書狀未
    敘述上訴理由，或僅曾以言詞陳述上訴理由者，均應於上訴
    期間屆滿後20日內補提理由書於第一審法院。第一審法院經
    形式審查，認逾期未補提上訴理由者，應定期間先命補正；
    逾期未補正者，為上訴不合法律上之程式，應以裁定駁回。
    倘已提出上訴理由，但所提非屬具體理由者，則由第二審法
    院以上訴不合法律上之程式，判決駁回。而所謂具體理由，
    必係依據卷內既有訴訟資料或提出新事證，指摘或表明第一
    審判決有何採證認事、用法或量刑等足以影響判決本旨之不
    當或違法，而構成應予撤銷之具體事由，始克當之（例如：
    依憑證據法則具體指出所採證據何以不具證據能力，或依憑
    卷證資料，明確指出所為證據證明力之判斷如何違背經驗、
    論理法則）；倘僅泛言原判決認定事實錯誤、違背法令、量
    刑失之過重或輕縱，而未依上揭意旨指出具體事由，或形式
    上雖已指出具體事由，然該事由縱使屬實，亦不足以認為原
    判決有何不當或違法者（例如：對不具有調查必要性之證據
    ，法院未依聲請調查亦未說明理由，或援用證據不當，但除
    去該證據仍應為同一事實之認定），皆難謂係具體理由，俾
    與第二審上訴制度旨在請求第二審法院撤銷、變更第一審不
    當或違法之判決，以實現個案救濟之立法目的相契合，並節
    制濫行上訴（最高法院97年度台上字第892號刑事判決意旨
    參照）。又第367條之判決及對於原審諭知管轄錯誤、免訴
    或不受理之判決上訴時，第二審法院認其為無理由而駁回上
    訴，或認為有理由而發回該案件之判決，得不經言詞辯論為
    之，同法第372條定有明文。
二、上訴人即被告章金廖（以下稱被告）上訴意旨略以：被告於
    歷次警、偵訊，以迄原審審理時，均坦承系爭如原判決附表
    編號1、2所示之Counterpain Cool及Counterpain藥品，為
    泰國合法廠商生產製造之外用軟膏，有泰國政府許可證字號
    ，係泰國外勞休假返台時合法攜帶入境，符合藥事法第22條
    第1項第2款後段規定，係旅客或隨交通工具服務人員攜帶之
    自用藥品，依法不屬於禁藥，且被告不知系爭藥品有泰國政
    府許可證字號仍不得販賣，應屬藥事法第83條第3項之過失
    犯，被告事後深為懊悔，請從輕認定；又上開系爭外用軟膏
    之販售對象均為印尼、泰國、馬來西亞等國外籍勞工，並非
    我國國民，根本不會影響國民健康，原審認定事實適用法律
    與法有違，請為無罪宣告或處以過失罪責從輕量刑云云。
三、經查：
(一)本件被告因不服地方法院之第一審判決，於民國100年1月7
    日所提出之上訴狀，依刑事訴訟法第361條第2項條文、立法
    修正理由及上開最高法院判決意旨，倘已提出上訴理由，但
    所提非屬具體理由者，由第二審法院以上訴不合法律上之程
    式，以判決駁回之。至於上訴理由是否具體，係屬第二審法
    院審查範圍，不在命補正之列（參見法院辦理刑事訴訟案件
    應行注意事項第162點），合先敘明。
(二)原審判決認定被告有原判決事實欄所載之違反藥事法犯行，
    係依憑被告於偵查、原審準備程序及審理時之自白，核與證
    人張惠燕、證人即臺中市衛生局現場檢查人員林高賢分別於
    警詢及偵查中證述情節相符，並有99年5月22日之臺中市衛
    生局藥物化粧品檢查現場紀錄表、行政院衛生署食品藥物管
    理局新聞稿、臺中市衛生局稽查工作紀錄表書、查獲現場照
    片、99年6月30日臺中市衛生局藥物化粧品檢查現場紀錄表
    、臺中市警察局第二分局搜索扣押筆錄、搜索扣押目錄表、
    行政院衛生署食品藥物管理局99年8月6日FDA研字第0990037
    828號檢驗報告書及該局99年11月25日FDA研字第0990063383
    號函暨檢驗報告書等可資佐證。從而認定被告犯藥事法第83
    條第1項之販賣禁藥罪，處有期徒刑4月，並為沒收之諭知，
    就認定被告犯罪所憑之證據，已經詳細調查審酌，經核並無
    違背證據法則及論理法則。就量刑方面，亦已審酌被告販賣
    禁藥牟利，該等禁藥因未經衛生主管機關審核監督管理而予
    以販售，有危害國民大眾健康之虞，且其前因違反藥事法案
    件，經臺灣彰化地方法院以97年度訴字第1679號判處應執行
    有期徒刑8月，緩刑3年確定，現仍於緩刑期間，竟再為本案
    販賣禁藥之犯行，難認其有悔悟之心；惟念其犯後坦認犯行
    ，態度尚佳，兼衡其犯罪手段尚屬平和、販賣之禁藥種類、
    數量未臻至鉅，所獲取之利益非高，暨考量其犯罪動機、目
    的、智識程度、生活狀況與犯罪所生損害及公訴人具體求刑
    有期徒刑5月稍嫌過重等一切情狀，量處有期徒刑4月，以示
    懲警，經核亦屬妥適，並無過重或過輕之情形。被告上訴意
    旨雖謂原判決附表編號1、2所示之Counterpain Cool及
    Counterpain係藥事法第22條第1項第2款後段之旅客或隨交
    通工具服務人員攜帶之自用藥品，並非禁藥，且不知有泰國
    政府許可證字號仍不得販賣，應屬藥事法第83條第3項之過
    失犯，且上開藥品之販售對象均為外籍勞工，不影響國民健
    康，請為無罪判決或從輕量刑云云，惟關於上開藥物經送請
    行政院衛生署食品藥物管理局檢驗結果確含有Menthol及Met
    hylsalicylate之成分，應以藥品列管，且外包裝之標示，
    均無許可證字號及中文標示，亦不符合入境旅客攜帶行李物
    品報驗稅放辦法第4條附表即「入境旅客攜帶自用農畜水產
    品、菸酒、大陸地區物品、自用藥物、環境用藥限量表」所
    規定之表列自用藥物或未含各級管制藥品之其他自用藥物，
    業經原審於判決理由中詳為論述，而被告亦於警詢自陳知悉
    行政院衛生署有規定凡進口藥品未經衛生署許可不得販賣乙
    情（見99年度偵字第12546號影卷第87頁），被告諉為過失
    ，顯非上訴之具體理由；又刑罰之量定，屬法院自由裁量之
    職權行使，應審酌刑法第57條所列各款事由及一切情狀，為
    酌量輕重之標準，並非漫無限制；量刑輕重係屬事實審法院
    得依職權自由裁量之事項，苟已斟酌刑法第57條各款所列情
    狀而未逾越法定刑度，不得遽指為違法；且在同一犯罪事實
    與情節，如別無其他加重或減輕之原因，下級審量定之刑，
    亦無過重或失輕之不當情形，則上級審法院對下級審法院之
    職權行使，原則上應予尊重（最高法院72年臺上字第6696號
    、75年臺上字第7033號判例及85年度臺上字第2446號判決意
    旨參照）。是被告上訴意旨所指，均經原審法院詳為調查審
    酌，被告形式上雖提出書狀敘述上訴理由，經核係置原判決
    所為明白論斷於不顧，仍持已為原判決指駁之陳詞再事爭執
    ，俱未提出新事實及新證據為具體指摘，其上訴即無可憑採
    。被告提起上訴，固具備形式上之理由，但並未提出新事證
    以供調查，亦未依據卷內之訴訟資料，指摘原審判決有何足
    以影響判決本旨之不當或違法，而構成應予撤銷之具體事由
    。本院認被告上訴意旨，不足以動搖原審判決認定犯罪事實
    及量刑之基礎，難認係具體理由，其上訴顯然違背法律上之
    程式，應予駁回，並不經言詞辯論為之。
四、據上論斷，應依刑事訴訟法第367條前段、第372條，判決如
    主文。
中    華    民    國  100    年    3    月    10    日
            刑事第十一庭  審判長法  官  郭  同  奇
                                法  官  洪  曉  能
                                法  官  許  冰  芬
以上正本證明與原本無異。
如不服本判決應於收受送達後10日內向本院提出上訴書狀，其未
敘述上訴理由者，並得於提起上訴後10日內向本院補提理由書（
均須按他造當事人之人數附繕本）「切勿逕送上級法院」。
                                書記官  賴  成  育
中    華    民    國  100    年    3    月    10    日